臺灣基隆地方法院民事裁定
110年度補字第694號
原      告  涂林漂
被      告  張雅棋
上列當事人間請求遷讓房屋等事件，本院裁定如下：
    主  文
一、本件被告應將基隆市○○區○○路000巷00號3樓房屋遷讓返還原
    告部分之訴訟標的價額核定為新臺幣96萬元。
二、原告至遲應於上開核定訴訟標的價額之裁定確定後5日內，
    向本院補繳第一審裁判費新臺幣1萬0,900元，如逾期不繳，
    即以裁定駁回其訴。
　　理  由
一、按提起民事訴訟者，應依同法第77條之13規定，繳納裁判費
    。而訴訟標的之價額，由法院核定。核定訴訟標的之價額，
    以起訴時之交易價額為準；無交易價額者，以原告就訴訟標
    的所有之利益為準。以一訴主張數項標的者，其價額合併計
    算之。惟以一訴附帶請求其孳息、損害賠償、違約金或費用
    者，不併算其價額。民事訴訟法第77條之1第1項、第2項、
    第77條之2第1項前段、第2項分別定有明文。又以租賃關係
    已經終止為原因，請求遷讓房屋之訴，其訴訟標的之價額，
    應以房屋之價額為準；房屋所有人倘附帶請求給付相當於租
    金之不當得利，亦不得併算其價額（最高法院32年抗字第76
    5號判例要旨可資參照）。
二、本件原告起訴並未繳納裁判費，而其起訴之聲明分別為：1
    、請求被告應將基隆市○○區○○路000巷00號3樓房屋遷讓返還
    原告；2、給付積欠之租金4萬元；3、自110年2月9日起至實
    際返還系爭房屋之日止，按月給付原告8,000元之不當得利
    等3部分。揆之前揭說明，原告聲明第1、2部分係以一訴主
    張數項訴訟標的，其價額自應依民事訴訟法第77條之2第1項
    前段規定合併計算之，原告聲明第3部分附帶請求相當租金
    之不當得利部分，乃為附帶請求不併算價額。而查系爭房屋
    兩造約定每月之租金為8,000元，依土地法第97條第1項：「
    城市地方房屋之租金，以不超過土地及其建築物申報總價年
    息百分之10為限。」之規定，以逆推知法推算，上開房屋應
    有96萬元之價值【計算式：8,000元×12月÷10%＝96萬元】。
    故本件原告第1項聲明部分之訴訟標的價額之價額應核定為9
    6萬元，爰裁定如主文第1項所示。另加計被告第2項聲明之
    訴訟標的金額4萬元，本件訴訟標的價額及金額合計應為100
    萬元【計算式：4萬元＋96萬元＝100萬元】。
三、按「因財產權而起訴，其訴訟標的之金額或價額在新台幣10
    萬元以下部分，徵收1,000元；逾10萬元至100萬元部分，每
    萬元徵收100元；逾100萬元至1,000萬元部分，每萬元徵收9
    0元」，民事訴訟法第77條之13定有明文。又依「臺灣高等
    法院民事訴訟、非訟事件、強制執行費用提高徵收數額標準
    」規定，訴訟標的之金額或價額逾10萬元部分，加徵原定數
    額10分之1。本件訴訟標的之價額合計100萬元，故應徵第一
    審裁判費1萬900元。
四、當事人對於本院第1項核定訴訟標的價額之裁定，得於10日
    內抗告。原告至遲於本院前開核定訴訟標的價額之裁定確定
    後5日內，向本院補繳第一審裁判費1萬900元。如原告未依
    期補正，即以裁定駁回其訴。
五、依民事訴訟法第77條之1、第249條第1項但書規定，裁定如
    主文。
中　　華　　民　　國　　110 　年　　10　　月　　29　　日

　　　　　　　　　 民事庭法  官  王翠芬
以上正本係照原本作成。
一、如不服本裁定主文第1項，得於本裁定送達後10日向本院提
    出抗告狀，並繳納抗告裁判費新臺幣 1,000元，抗告於臺灣
    高等法院。
二、對本裁定主文第2項，不得抗告。
中　　華　　民　　國　　110 　年　　10　　月　　29　　日
                         書記官  陳怡君